---
title: "Lista 2 - MAE0524"
author: 'Guilherme Navarro NºUSP:8943160 e Leonardo NUSP: 9793436'
output:
  pdf_document: default
---

4) Suponha que as observações a seguir são uma amostra de uma v.a. Normal com média ($\mu$) e variância ($\sigma²$) desconhecidas.
16.6 16.4 17.3 14.5 15.3 15.2
18.1 17.6 17.6 16.3 15.4 17.2
a) Use o LearnBayes para desenhar o gráfico de contornos da distribuição a posteriori conjunta de ($\mu$,$\sigma^2$), considerando a distribuição a priori não informativa de Jeffreys h($\mu$,$\sigma^2$) = $\frac{1}{\sigma^2}$

###Resolução

```{r echo=F}
library(LearnBayes)

x <- c(16.6,16.4,17.3,14.5,15.3,15.2,18.1,17.6,17.6,16.3,15.4,17.2)

sd<-normpostsim(x,prior=NULL,m=1000)


d <- mycontour(normchi2post, c(13,20, 0.1, 7), x,xlab="mean",ylab="variance")
S = sum((x - mean(x))^2)
n = length(x)
sigma2 = S/rchisq(1000, n - 1)
```

b) Simule uma amostra de tamanho 1000 dessa distribuição e inclua esses
valores no gráfico de contornos.

###Resolução

```{r echo=F}
d <- mycontour(normchi2post, c(13,20, 0.1, 7), x,xlab="mean",ylab="variance")
mu = rnorm(1000, mean = mean(x), sd = sqrt(sigma2)/sqrt(n))
points(mu, sigma2)
```

Usando o método de Monte Carlo e a amostra simulada, encontre:

c) os intervalos a posteriori de probabilidade 0.90 para a média ($\mu$) e
desvio padrão ($\sigma$) populacionais

###Resolução

IC para $\mu$:
```{r echo=F}
quantile(mu, c(0.05, 0.95))
```

IC para $\sigma^2$:
```{r echo=F}
quantile(sqrt(sigma2), c(0.05, 0.95))
```

8) Suponha uma amostra aleatória y1, . . . , yn de uma distribuição Cauchy
não centrada com parâmetro de localização $\theta$ e parâmetro de escala igual a 1.
Se a priori uma distribuição uniforme (imprópria) é assumida para $\theta$ então a
densidade a posteriori é proporcional a
$$\prod_{i=1}^n \frac{1}{1+(y_{i}-\theta)²}$$
Considere como resultado experimental y = (0, 10, 9, 8, 11, 3, 3, 8, 8, 11) .
a) Use comandos do R para determinar uma grade de valores entre -2 e
12 com distanciamento de 0.1.

###Resolução

```{r}
x <- seq(from=-2,to=12,by=0.1)
```

b) Determine a densidade a posteriori aproximada usando essa grade de
valores. Desenhe essa densidade

###Resolução
O ponto máximo da densidade é representado quando $\widehat\theta$ é igual a 8.2.

```{r echo=F}
y <- c(0,10,9,8,11,3,3,8,8,11)

prod <- rep(0,141)
for(j in 1:141){
  for (i in 1:10){
    prod[j] <- prod[j] + 1/(1+(y[i]-x[j])^2)
  }
}
plot(dcauchy(x,8.2,1),xlab="Grade de valores",ylab="Densidade")

```


